臺灣臺中地方法院刑事判決             100年度訴字第1642號
公  訴  人  臺灣臺中地方法院檢察署檢察官
被      告  石國傳
選任辯護人  朱文財律師
上列被告因毒品危害防制條例案件，經檢察官提起公訴（100 年
度偵字第8799號），本院判決如下：
    主    文
石國傳犯如附表一所示之罪，各處如附表一所示之刑（含主刑、
從刑）。應執行有期徒刑拾捌年陸月，扣案如附表二編號一至三
所示之物均沒收，扣案之販賣第一級毒品所得合計新臺幣拾萬
貳仟伍佰元沒收，未扣案如附表二編號四、五所示之物均沒收，
如全部或一部不能沒收時，追徵其價額。
    犯罪事實
一、石國傳（綽號石膏、石哥）前因施用毒品案件，經臺灣南投
    地方法院於民國（下同）96年7 月25日，以96年度訴字第26
    2 號判決，判處有期徒刑8 月、5 月，應執行有期徒刑1 年
    確定，後分別減刑為有期徒刑4 月、2 月15日，應執行有期
    徒刑6 月確定；又因施用毒品案件，經本院於96年10月8日
    ，以96年度訴字第2768號判決，判處有期徒刑10月、6 月，
    應執行有期徒刑1 年2 月確定。上開罪刑並經本院以97年度
    聲字第1909號裁定，定應執行刑為1 年7 月3 日確定，又經
    入監執行後，於98年3 月12日因縮短刑期假釋出監，而於98
    年4 月3 日假釋期滿未經撤銷視為執行完畢。詎仍不知悛悔
    ，明知海洛因係毒品危害防制條例第2 條第2 項第1 款所規
    定之第一級毒品，依法不得持有、販賣、轉讓，竟基於販賣
    第一級毒品海洛因以營利之犯意，以其所有之門號00000000
    00號、0000000000號、0000000000號行動電話作為聯絡工具
    ，自民國（下同）100 年2 月至4 月間，在臺中市大里區仁
    愛醫院附近等地，販賣第一級毒品與石翰林、陳威宏、彭劭
    斌、李進昭等人（以上交易之時間、地點、方式、金額，均
    詳如附表1 編號1-12所示）；另基於轉讓第一級毒品海洛因
    之犯意，，以其所有之門號0000000000號行動電話作為聯絡
    工具，於如附表1 編號13、14所示之時間、地點，無償轉讓
    不詳數量之海洛因予石翰林施用。嗣於100 年4 月12日晚上
    8 時15分許，為警持本院核發之搜索票，至石國傳位在南投
    縣草屯鎮○○里○○路○ 段670 巷5 號之住處執行搜索，扣
    得如附表2編號1至3 、附表3 所示之物，而查獲上情。
二、案經臺灣臺中地方法院檢察署檢察官指揮南投縣政府警察局
    報告臺灣臺中地方法院檢察署檢察官偵查起訴。
    理    由
一、證據能力：
（一）按被告以外之人於審判外之言詞或書面陳述，除法律有規
      定者外，不得作為證據；被告以外之人於偵查中向檢察官
      所為之陳述，除顯有不可信之情況者外，得為證據；被告
      以外之人於審判外之陳述，雖不符前4 條之規定，而經當
      事人於審判程序同意作為證據，法院審酌該言詞陳述或書
      面陳述作成時之情況，認為適當者，亦得為證據；當事人
      、代理人或辯護人於法院調查證據時，知有第159 條第1
      項不得為證據之情形，而未於言詞辯論終結前聲明異議者
      ，視為有前項之同意，刑事訴訟法第159 條第1 項、第15
      9 條之1 第2 項、第159 條之5 分別定有明文。經查，檢
      察官、被告、辯護人，對於本判決所引用之下列各項供述
      證據方法之證據能力，於本院審理程序時均表示無意見，
      且於法院調查證據時，知有刑事訴訟法第159 條第1 項不
      得為證據之情形，亦未於言詞辯論終結前聲明異議，茲審
      酌該等言詞陳述及書面陳述作成時之情況，並無不宜作為
      證據之情事，依上開規定，自得作為證據。又證人彭劭斌
      、李進昭對於被告而言，既屬被告以外之人，則被告以外
      之人於審判中所在不明而傳喚不到者，其於檢察事務官、
      司法警察官或司法警察調查中所為之陳述，經證明具有可
      信之特別情況，且為證明犯罪事實存否所必要者，得為證
      據，刑事訴訟法第159 條之3第3項定有明文。查證人彭劭
      斌、李進昭於本院審理時經合法傳拘均未到庭，是以證人
      既所在不明而傳喚不到，則證人於警詢所為之證述，雖屬
      審判外陳述，惟其所證係親自與被告買賣海洛因之犯行，
      足認證人彭劭斌、李進昭所述具可信之特別情況，且為證
      明犯罪事實之存否所必要，即符合刑事訴訟法第159 條之
      3 第3 款之規定，其警詢時之陳述自具證據能力。
（二）次按有事實足認被告或犯罪嫌疑人有最輕本刑為3 年以上
      有期徒刑之罪，並危害國家安全或社會秩序情節重大，而
      有相當理由可信其通訊內容與本案有關，且不能或難以其
      他方法蒐集或調查證據者，得發通訊監察書；前項通訊監
      察書，偵查中由檢察官依司法警察機關聲請或依職權以書
      面記載第11條之事項，並敘明理由、檢附相關文件，聲請
      該管法院核發，通訊保障及監察法第5 條第1 項第1 款、
      第2 項分別定有明文。本案承辦警員對於被告所持用門號
      0000000000號、0000000000號、0000000000號行動電話，
      實施通訊監察，前經本院核准在案，此有詳載聲監案號、
      案由、監察電話、對象之本院100 年度聲監字第148 、29
      7 號、100 年度聲監續字第342 號通訊監察書及通訊監察
      譯文紀錄附卷可參（見聲拘字卷第26-30 頁）。且被告所
      涉犯係販賣第一級毒品罪，係最輕本刑為無期徒刑以上有
      期徒刑之罪，而該犯罪類型之犯罪過程多係透過電話通聯
      並以代號、暗碼等隱晦方式暗中進行，其犯罪結果戕害不
      特定國人之身心健康甚鉅，自屬危害社會秩序情節重大，
      而有相當理由可信犯罪嫌疑人之通訊內容要與涉案情節有
      關，且難以其他方法蒐集或調查證據者，又監聽過程中尚
      查無任何不法或不當侵害人權保障之情事，自屬符合通訊
      保障及監察法第5 條第1 項第1 款、第2 項之規定，核係
      依法所為之監聽，尚無不法取證情事或違背法定程序之處
      ，則基於該通訊監察所取得之監聽電話錄音自具有證據能
      力。
（三）再按依據監聽錄音結果予以翻譯而製作之通訊監察譯文，
      乃該監聽錄音內容之顯示，此為學理上所稱之派生證據，
      屬於文書證據之一種。此於被告或訴訟關係人對其譯文之
      真實性發生爭執或有所懷疑時，法院固應依刑事訴訟法第
      156條之1第2 項規定勘驗該監聽之錄音帶踐行調查證據之
      程序，以確認該錄音聲音是否為本人及其內容與通訊監察
      譯文之記載是否相符；然如被告或訴訟關係人對其監聽錄
      音之譯文真實性並不爭執，顯無辨認其錄音聲音之調查必
      要性。是法院於審判期日就此如已踐行提示通訊監察譯文
      供當事人辨認或告以要旨，使其表示意見等程序並為辯論
      者，其所為之調查證據程序即無不合（最高法院96年度臺
      上字第1869號判決意旨參照），本案檢察官、被告及辯護
      人於本院準備程序中表示對於卷附之通訊監察譯文同意作
      為證據（見本院卷第44、45頁），即對上開通訊監察譯文
      真實性並不爭執（刑訴第159 條之5 ），本院並於審判期
      日踐行提示該通訊監察譯文供當事人辨認或告以要旨，使
      其表示意見，是上開通訊監察譯文本院審酌該書面作為時
      之情況，認為適當作為證據。又按刑事訴訟法第158 條之
      4 之規定，係對於除法律另有規定者外，其他違反法定程
      序蒐得各類證據之證據能力如何認定，設其總括性之指導
      原則。其規範目的在於要求實施刑事訴訟程序之公務員，
      於蒐求證據之初始與過程中，應恪遵程序正義，不得違法
      侵權。如有違反，於個案審酌客觀權衡之結果，或將導致
      證據使用禁止之法效。至於蒐得證據之最後，由執行職務
      之公務員製作之文書，除刑事訴訟法有定其程式，應依其
      規定外，依同法第39條之規定，均應記載製作之年、月、
      日及其所屬機關，由製作人簽名。此屬證據取得後文書製
      作法定程式之遵守，無關乎刑事訴訟法第158 條之4 係規
      定證據取得過程（程序）適法性之認定。公務員製作之文
      書未經製作人簽名，除本法有特別規定（如第46條）外，
      是否無效或係不合法律上之程式而得命補正，抑屬證據證
      明力之問題，由法院就文書之性質（意思文書或報告文書
      ），視各個情形自由判斷（最高法院97年度臺上字第96號
      判決意旨可參）。本案之通訊監察譯文，已依刑事訴法第
      39條之規定，記載製作之年、月、日及其所屬機關外，並
      由製作人簽名，有卷附之通訊監察譯文可憑（見警卷第10
      3 、105-107 、141 、207 、275 頁，聲拘字卷第32-49
      、51-55 、57-59 頁）。該文書製作過程已遵守法定程式
      ，自應認定具有證據能力。
（四）復按關於非供述證據之物證，或以科學、機械之方式，對
      於當時狀況所為忠實且正確之記錄，性質上並非供述證據
      ，均應無傳聞法則規定之適用；如該非供述證據非出於違
      法取得，並已依法踐行調查程序，即不能謂無證據能力（
      最高法院97年度臺上字第1401號、97年度臺上字第6153號
      、97年度臺上字第3854號判決要旨參照）。查本案之非供
      述證據，並無人對現實情形之記憶、知覺經常可能發生之
      誤差（如知覺之主觀性及記憶隨時間推移而發生變化、遺
      忘等），無傳聞法則之適用至明，且其等係依法定程序合
      法所取得，與本案具有關聯性，被告、辯護人復未爭執其
      等有何違法取證之情形，自認均有證據能力。
二、訊據被告石國傳固承認門號0000000000號、0000000000號、
    0000000000號行動電話為其所有持用，且認識石翰林、陳威
    宏、彭劭斌、李進昭等人，有販賣第一級毒品予陳威宏、彭
    劭斌、轉讓第一級毒品予石翰林之事實，然否認有何其餘起
    訴書所載之販賣第一級毒品之事實，辯稱：其僅販賣第一級
    毒品予彭劭斌4 次，而非6 次，其係轉讓第一級毒品予李進
    昭、石翰林，而非販賣云云。經查：
（一）陳威宏部分：
      如附表1 編號4 所示被告販賣第一級毒品予陳威宏之事實
      ，業據被告於偵訊、本院準備程序、審理時坦承不諱（見
      偵字第8799號卷第191 頁，本院卷第49、135 頁），核與
      證人即向被告購買毒品之陳威宏於本院審理中所為之證述
      （見本院卷第109 頁）大致相符，並有監聽譯文附卷可憑
      （見警卷第207 頁），及門號0000000000號行動電話（內
      含SIM 卡）扣案可佐（見偵字第10342 號卷第41頁），足
      認被告該部分之自白與事實相符，應堪採信。被告該部分
      之犯行事證明確，堪以認定，應予依法論科。
（二）石翰林部分：
    1.如附表1 編號13、14所示被告轉讓第一級毒品予石翰林之
      事實，業據被告於偵訊、本院準備程序、審理時坦承不諱
      （見偵字第8799號卷第191 頁，本院卷第49、135 頁），
      核與證人即受讓被告毒品之石翰林於偵訊、本院審理中所
      為之證述（見偵字第8799號卷第127 、129 頁，本院卷第
      108 頁）大致相符，並有監聽譯文附卷可憑（見聲拘字卷
      第44頁），足認被告該部分之自白與事實相符，應堪採信
      。被告該部分之犯行事證明確，堪以認定，應予依法論科
      。
    2.被告如附表1 編號1 所示販賣第一級毒品予石翰林之行為
      ，經證人石翰林於偵訊中證述：100 年2 月13日下午2時
      許與被告通聯，係為了向被告買海洛因，約新臺幣（下同
      ）1,000 元，交易地點在中興新村的7-11超商前，有交易
      成功等語（見偵字第8799號卷第128 頁），核與被告於偵
      訊、本院訊問時中自承：有販賣第一級毒品給石翰林，有
      於100 年2 月13日下午2 時許，在中興新村的7-11超商前
      ，販賣1,000 元之海洛因予石翰林等情（見偵字第8799號
      卷第124 、191 頁，本院卷第20頁）大致相符。並有監聽
      譯文附卷可憑（見聲拘字卷第33頁）。
    3.被告如附表1 編號2 所示販賣第一級毒品予石翰林之行為
      ，經證人石翰林於偵訊中證述：100 年2 月15日下午4 時
      許與被告通聯，係為了向被告買海洛因，約2,000 元，交
      易地點在被告位於中興新村的家，有交易成功等語（見偵
      字第8799號卷第128 頁），核與被告於警詢、偵訊、本院
      訊問時中自承：有於石翰林所稱之時間、地點販賣如其所
      述金額之第一級毒品給石翰林等情（見偵字第8799號卷第
      184 、191 頁，本院卷第20頁）大致相符。並有監聽譯文
      附卷可憑（見聲拘字卷第34頁）。
    4.被告如附表1 編號3 所示販賣第一級毒品予石翰林之行為
      ，經證人石翰林於偵訊中證述：100 年2 月23日上午11時
      許與被告通聯，係為了向被告買海洛因，約1,000 元，交
      易地點在被告位於中興新村的家，有交易成功等語（見偵
      字第8799號卷第128 頁），核與被告於偵訊、本院訊問時
      中自承：有於100 年2 月23日，在被告位於中興新村光華
      四路的家，販賣1000元之海洛因予石翰林等情（見偵字第
      8799號卷第124 、191 頁，本院卷第20頁）大致相符。並
      有監聽譯文附卷可憑（見聲拘字卷第42頁）。
    5.證人石翰林雖於本院審理中一度證稱：其之前警詢、偵訊
      時所述向被告購買海洛因之證詞，均不實在，其當時藥癮
      發作，頭昏昏的，且怕被認為與被告一起賣毒品，才會證
      述有誤云云，然如附表1 編號1 至3 所示之犯行，均經被
      告於偵訊、本院訊問時中坦承不諱，並有監聽譯文在卷可
      佐，已於前述，證人石翰林在警詢、偵訊時，均能就向被
      告購買海洛因之具體時間、地點、金額詳細說明（見偵字
      第8799號卷第62-66 、127-129 頁），且具結在卷，並強
      調陳稱：與被告並無仇恨，所述均為實話等語（見偵字第
      8799號卷第129 頁），顯見證人石翰林事後翻異前詞，於
      本院審理時所為之證述，應係維護被告之詞，並不可採。
      被告確實於如附表1 編號1-3 所示之時間、地點，販賣如
      附表1 編號1-3 所示金額之海洛因予石翰林無訛。
（三）彭劭斌部分：
    1.被告如附表1 編號5 所示販賣第一級毒品予彭劭斌之行為
      ，經證人彭劭斌於警詢中證述：100 年2 月20日凌晨3 時
      許與被告之通聯，係為了向被告購買2 萬元之海洛因，交
      易地點在河南路、中港路口，有完成交易等語（見偵字第
      8799號卷第49頁），於偵訊中證稱：10 0年2 月20日凌晨
      2 、3 時許，其曾與被告電話聯繫，要向被告購買海洛因
      ，其都是付現金等語（見偵字第8799號卷第231 頁）明確
      。並有監聽譯文附卷可憑（見聲拘字卷第39頁）。
    2.被告如附表1 編號6 所示販賣第一級毒品予彭劭斌之行為
      ，經證人彭劭斌於警詢中證述：100 年2 月22日晚間7 時
      許與被告之通聯，係為了向被告購買2 萬元之海洛因，交
      易地點在大里仁愛醫院萊爾富超商，有完成交易等語（見
      偵字第8799號卷第49頁），於偵訊中證稱：100 年2 月22
      日晚間7 時許，其曾與被告電話聯繫，要向被告購買海洛
      因，其都是付現金，並未誣陷被告等語（見偵字第8799號
      卷第231 頁）明確。並有監聽譯文附卷可憑（見聲拘字卷
      第42頁）。
    3.被告如附表1 編號7 所示販賣第一級毒品予彭劭斌之行為
      ，經證人彭劭斌於警詢中證述：100 年2 月23日下午1 時
      許與被告之通聯，係為了向被告購買2 萬元之海洛因，交
      易地點在南投交流道的花旗汽車旅館，有完成交易等語（
      見偵字第8799號卷第49頁），於偵訊中證稱：100 年2 月
      23日下午1 時許，其曾與被告電話聯繫，從中二高中興新
      村交流道下去，在花旗汽車旅館內向被告購買海洛因，其
      都是付現金等語（見偵字第8799號卷第231 頁）明確。並
      有監聽譯文附卷可憑（見聲拘字卷第42頁）。
    4.被告如附表1 編號8 所示販賣第一級毒品予彭劭斌之行為
      ，經證人彭劭斌於警詢中證述：100 年3 月2 日晚間11時
      許與被告之通聯，係為了向被告購買2 萬元之海洛因，交
      易地點在南投交流道下的花旗汽車旅館，有完成交易等語
      （見偵字第8799號卷第48頁），於偵訊中證稱：100 年3
      月2 日晚上10、11時許，其曾與被告電話聯繫，要向被告
      購買海洛因，其都是付現金等語（見偵字第8799號卷第23
      1 頁）明確。並有監聽譯文附卷可憑（見聲拘字卷第48頁
      ）。
    5.被告如附表1 編號9 所示販賣第一級毒品予彭劭斌之行為
      ，經證人彭劭斌於警詢中證述：100 年3 月7 日凌晨0 時
      許與被告之通聯，係為了向被告購買2 萬元之海洛因，交
      易地點在大里仁愛醫院萊爾富超商，有完成交易，被告提
      供的海洛因純度很高等語（見偵字第8799號卷第48頁），
      於偵訊中證稱：100 年3 月7 日凌晨0 時許，其曾與被告
      電話聯繫，要向被告購買海洛因，其都是付現金等語（見
      偵字第8799號卷第231 頁）明確。並有監聽譯文附卷可憑
      （見偵字第8799號卷第52、53頁）。
    6.被告如附表1 編號10所示販賣第一級毒品予彭劭斌之行為
      ，經證人彭劭斌於警詢中證述：100 年4 月3 日凌晨0 時
      許與被告之通聯，係為了交付前一天向被告購買2 萬元海
      洛因之價金，交易地點在南投交流道下的花旗汽車旅館，
      有完成交易等語（見偵字第8799號卷第49頁），於偵訊中
      證稱：10 0年4 月2 日晚上11時許，100 年4 月3 日凌晨
      0 時許，其曾與被告電話聯繫，是要向被告購買1 次海洛
      因，其都是付現金等語（見偵字第8799號卷第231 頁）明
      確。並有監聽譯文附卷可憑（見偵字第8799號卷第54頁）
      。
    7.被告雖於本院準備程序及審理時辯稱；如附表1 編號5 、
      10所示之犯行，並不實在，其僅販賣海洛因予彭劭斌4 次
      ，而非6 次云云。然被告於偵訊、本院訊問時，對於如附
      表1 編號5-10所示6 次販賣海洛因予彭劭斌之犯行，均坦
      承不諱（見本院卷第20頁），明確陳稱：其確實於100 年
      2 月20日，在河南路、中港路口，販賣2 萬元之海洛因予
      彭劭斌，又於100 年4 月2 日、4 月3 日左右，在南投交
      流道下的花旗汽車旅館販賣2 萬元之海洛因予彭劭斌，不
      是要請彭劭斌施用等語綦詳（見偵字第8799號卷第124 、
      12 5頁），且被告亦於偵訊中表示：其所為之前揭陳述均
      屬實在，並未遭刑求逼供等語（見偵字第8799號卷第192
      頁），故堪認被告事後更易前詞，所為之上開辯解，並無
      可採。被告確實於如附表1 編號5-10所示之時間、地點，
      販賣如附表1 編號5-10所示金額之海洛因予彭劭斌無訛。
（四）李進昭部分：
    1.被告如附表1 編號11所示販賣第一級毒品予李進昭之行為
      ，經證人李進昭於警詢中證述：100 年2 月22日晚上7 時
      許與被告之通聯，係為了向被告購買3,000 元之海洛因，
      交易地點在中興新村7-11統一超商門口等語（見偵字第87
      99號卷第170 、171 頁），於偵訊中證稱：100 年2 月22
      日，其曾與被告電話聯繫，要向被告購買3000元之海洛因
      ，約在中興新村7-11統一超商外面，被告在車上交付海洛
      因，其有交錢給被告等語（見偵字第8799 號 卷第178 頁
      ）明確。並有監聽譯文附卷可憑（見聲拘字卷第42頁）。
    2.被告如附表1 編號12所示販賣第一級毒品予李進昭之行為
      ，經證人李進昭於警詢中證述：100 年2 月25日下午4 時
      許與被告之通聯，係為了向被告購買3,000 元之海洛因，
      交易地點在中興新村7-11統一超商門口，有完成交易等語
      （見偵字第8799號卷第171 頁），於偵訊中證稱：100 年
      2 月25日，其曾與被告電話聯繫，要向被告購買3,000 元
      海洛因，其有交錢給被告，被告也有交付海洛因給其等語
      （見偵字第8799號卷第179 頁）明確。並有監聽譯文附卷
      可憑（見聲拘字卷第44 頁 ）。
    3.被告雖於本院準備程序及審理時辯稱；如附表1 編號11、
      12所示之犯行，並不實在，其僅轉讓海洛因予李進昭，其
      與李進昭不熟，但李進昭知道被告有在販賣毒品云云。然
      被告於警詢、偵訊、本院訊問時，對於如附表1 編號11、
      12 所 示2 次販賣海洛因予李進昭之犯行，均坦承不諱（
      見本院卷第20頁），明確陳稱：其有販賣海洛因給李進昭
      ，李進昭所指於100 年2 月22日、100 年2 月25日分別向
      其購買3000元海洛因一節均屬實等語綦詳（見偵字第8799
      號卷第184 、187 、191 頁），且被告亦於偵訊中表示：
      其所為之前揭陳述均屬實在，並未遭刑求逼供等語（見偵
      字第8799號卷第192 頁），故足認被告事後更易前詞，所
      為之上開辯解，應係卸責之言，並無可採。被告確實於如
      附表1 編號11、12所示之時間、地點，販賣如附表1 編號
      11 、12 所示金額之海洛因予李進昭無訛。
（五）綜上，被告犯行事證明確，均堪認定，應予依法論科。
三、查海洛因係屬毒品危害防制條例第2 條第2 項第1 款所列之
    第一毒品。核被告所為如附表1 編號1-12所示之犯行，均係
    犯毒品危害防制條例第4 條第1 項販賣第一級毒品海洛因罪
    ；如附表1 編號13、14所示之犯行，均係犯毒品危害防制條
    例第8 條第1 項轉讓第一級毒品罪。被告前開販賣、轉讓海
    洛因前，分別持有海洛因之行為，其持有之低度行為應分別
    為販賣、轉讓之高度行為所吸收，均不另論罪。另被告所犯
    如附表1 編號1-12所示販賣第一級毒品之行為，如附表1 編
    號13、14所示轉讓第一級毒品之行為，犯意各別，時空互異
    ，應予分論併罰。又被告前有如犯罪事實欄所載之前科記錄
    ，入監執行後，於98年3 月12日因縮短刑期假釋出監，而於
    98 年4月3 日假釋期滿未經撤銷視為執行完畢等情，有臺灣
    高等法院被告前案紀錄表附卷可考，則被告於5 年以內再故
    意犯本件有期徒刑以上之前揭數罪，均應依刑法第47條第1
    項規定論以累犯，並加重其刑（販賣第一級毒品之法定本刑
    為死刑、無期徒刑部分，依刑法第65條第1 項規定均不得加
    重）。
四、再被告就上開販賣、轉讓海洛因之犯行，於檢察官偵查中及
    本院訊問時均自白不諱（見偵字第8799號卷第122-125 、19
    1 、192 、226 頁，本院卷第20頁）均自白不諱，爰依毒品
    危害防制條例第17條第2 項之規定，均減輕其刑。復販賣第
    一級毒品之人，其原因動機不一，犯罪情節亦未必相同，或
    有大盤毒梟、中、小盤之分，或有吸毒者友儕間為求互通有
    無之有償轉讓，其販賣行為造成社會危害之程度乃屬有異，
    倘一律處以法定刑度「死刑或無期徒刑」，不可謂不重。故
    於此情形，若依其情狀處以較輕之徒刑，即足以懲儆，並可
    達防衛社會之目的，自得依客觀犯行與主觀惡性二者加以考
    量其情狀，視有否可憫恕之處，而適用刑法第59條之規定，
    酌量減輕其刑，期使個案裁判之量刑，能斟酌至當，符合比
    例原則。本案被告所犯販賣第一級毒品海洛因之犯行，固係
    無視國家對於杜絕毒品危害之禁令，應予非難，惟其各次販
    賣第一級毒品之犯行，販賣之數量非鉅，相對於長期大量販
    賣毒品之大毒梟而言，對他人身心健康及社會治安所造成侵
    害之範圍、程度均難謂重大，犯罪之情節尚非至惡，倘處以
    販賣第一級毒品法定本刑之最低刑度，無異失之過苛而不近
    情理，予人情輕法重之感，難謂符合罪刑相當性及比例原則
    ，更無從與大毒梟之惡行有所區隔，是被告原應量處之法定
    本刑，乃嫌過重，在客觀上足以引起一般人之同情，情節尚
    堪憫恕，爰依刑法第59條之規定，對被告所犯販賣第一級毒
    品犯行，酌予減輕其刑。並就前揭依毒品危害防制條例第17
    條第2 項之規定亦有減輕部分，依法遞減之。且被告之加重
    、減輕刑責事由，均依法應先加後減。
五、爰審酌海洛因為法律嚴格禁止持有、販賣、轉讓、施用之毒
    品，被告竟仍販賣、轉讓海洛因予如附表1 所示之人施用，
    致使渠等沈迷於毒癮而無法自拔，直接戕害國民身心健康，
    間接危害社會治安，敗壞社會善良風氣，助長毒品流通，實
    值非難，惟念被告每次販賣、轉讓毒品之數量非鉅，並參酌
    其高職畢業之智識程度、家庭小康之經濟狀況（見偵字第87
    99號卷第31頁），與犯後一度坦承犯行，後否認部分犯行，
    態度非佳等一切情狀，就被告所犯各罪，分別量處如主文所
    示之刑。另刑法第51條第5 款規定數罪併罰，定其刑期時，
    除應就各別刑罰規範之目的、輕重罪間體系之平衡、整體犯
    罪非難評價、各行為彼此間之偶發性、與被告前科之關聯性
    、各行為所侵害法益之專屬性或同一性、數罪對法益侵害之
    加重效應、罪數所反映之被告人格特性與犯罪傾向、社會對
    特定犯罪例如一再殺人或販毒行為處罰之期待等，為綜合判
    斷，並應參酌實現刑罰公平性，以杜絕僥倖、減少犯罪之立
    法意旨，為妥適之裁量（最高法院96年度臺上字第7583號判
    決意旨參照）。查本案被告所為之上揭犯行，時間甚相緊接
    ，次數及販賣、轉讓毒品之數量均非鉅，所反應之被告人格
    特性與犯罪傾向單一，本院於定其應執行刑時，應為被告有
    利之考量，爰定其如主文所示之刑。
六、沒收部分：
（一）毒品危害防制條例第19條第1 項規定：「犯第4 條至第9
      條之罪者，其供犯罪所用或因犯罪所得之財物，均沒收之
      ，如全部或一部不能沒收時，追徵其價額或以其財產抵償
      之。」，但該條項並無如同條例第18條第1 項所定「不問
      屬於犯人與否，沒收之」之明文，是係採相對沒收主義，
      其應沒收之物，應以屬被告或共犯所有者為限。又該規定
      所稱「追徵其價額」者，係指所沒收之物為金錢以外之其
      他財物而無法沒收時，應追徵其價額，使其繳納與原物相
      當之價額。如所得財物為金錢而無法沒收時，始應「以其
      財產抵償之」（最高法院95年度臺上字第305 號判決意旨
      參照）。又所謂犯罪所得之財物，並不及於因犯罪所得之
      利益。所稱追徵其價額或以其財產抵償之，須於供犯罪所
      用或因犯罪所得之財物，全部或一部不能沒收時，始有其
      適用，如無全部或一部不能沒收之情形，自無併諭知追徵
      其價額或以其財產抵償之之必要（最高法院95年度臺上字
      第1001號判決意旨參照）。查扣案之0000000000號行動電
      話，係被告所有、使用，供其為如附表1 編號4 、10所示
      販賣第一級毒品行為所用之物；未扣案之0000000000號行
      動電話，係被告所有、使用，供被告為如附表1 編號1 、
      2 、3 、5 、6 、7 、8 、11、12所示之販賣第一級毒品
      行為，如附表1 編號13所示之轉讓第一級毒品行為所用之
      物；未扣案之0000000000號行動電話，係被告所有、使用
      ，供被告為如附表1 編號9 所示之販賣第一級毒品行為所
      用之物，據被告供承在卷（見偵字第8799號卷第183 、19
      1 頁），應依毒品危害防制條例第19條第1 項規定，諭知
      沒收。而上開行動電話之SIM 卡，係為行動電話服務之使
      用介面，電信公司於出租行動電話門號予消費者使用時，
      即同時附帶提供SIM 卡給消費者作為門號使用之介面，電
      信公司接受消費者申辦門號並將該門號開通上線時，該
      SIM 卡之所有權亦移轉於消費者，故不能認該SIM 卡仍屬
      電信公司所有之物。是以，上揭行動電話內之SIM 卡及行
      動電話，被告既能全權一起作為前開販毒聯繫使用，SIM
      卡部分應一併依毒品危害防制條例第19條第1 項之規定，
      諭知沒收。惟上開門號0000000000號、0000000000號行動
      電話，及內含之SIM 卡各1 張，如全部或一部不能沒收時
      ，應追徵其價額。又扣案之分裝夾鏈袋91個，為被告所有
      且係供其為上開販賣第一級毒品犯行所用之物；扣案之電
      子磅秤1 個，為被告所有且係供其為前開販賣、轉讓第一
      級毒品犯行所用之物，業據被告於本院訊問時供承在卷（
      見本院卷第21頁），應依毒品危害防制條例第19條第1 項
      規定，於上揭各次犯行主文中宣告沒收。
（二）毒品危害防制條例第19條第1 項規定，犯販賣毒品罪者，
      其犯罪所得之財物均沒收之，係採義務沒收主義。故販賣
      毒品所得之對價，不問其中成本若干，利潤多少，均應全
      部諭知沒收，貫徹政府查禁煙毒之決心，以符立法本旨（
      最高法院91年度臺上字第2419號判決意旨參照）。查本件
      被告販賣第一級毒品之所得合計為13萬2,500 元，被告雖
      於本院訊問時稱均未扣案，並表示扣案之37萬元現金均與
      販賣毒品所得無關等語（見本院卷第21頁），然查，被告
      前於警詢時曾表示：扣案之現金中，有約17萬5,000 元為
      販毒所得等語（見偵字第8799號卷第184 頁），參以其於
      警詢時對於扣案現金之來源分別為部分向父親所借、部分
      要付車款、部分為販毒所得等節，一一說明詳細，顯見扣
      案之現金中，應已包括其前揭販毒犯行之所得13萬2,500
      元無疑，應依毒品危害防制條例第19條第1 項之規定，予
      以沒收，被告事後翻異前詞所為之辯解，並無可採。
（三）至扣案如附表3 編號1-7 所示之海洛因、甲基安非他命、
      三唑他錠劑、粉末、吸食器、玻璃球管等物，係被告所有
      ，供被告施用毒品之用，據被告於警詢、本院訊問時供承
      在案（見卷第32頁，本院卷第21頁），且被告為警查獲後
      採集尿液送驗，經中山醫學大學附設醫院檢驗科藥物檢測
      中心檢驗結果確呈海洛因代謝物嗎啡、甲基安非他命陽性
      反應，此有尿液檢驗報告及尿液代號與真實姓名對照表附
      卷可按（見警卷第65、67頁），是被告所稱前揭扣案之毒
      品、用具均係供自己施用之情，堪可採信，尚難認與被告
      所犯本案販賣、轉讓第一級毒品之犯行有何關連，本院復
      查無其他證據足認該等扣案之毒品確係被告為本案犯罪所
      用之物，依前開說明，自不於本案中併予宣告沒收銷燬。
      扣案如附表3 編號8 所示之海洛因壓模器1 個，係被告所
      有，未使用於本案之前開犯行中，亦據被告供承在卷（見
      本院卷第21頁），本院亦查無其他證據足認該等扣案之物
      係被告為本案犯罪所用之物，難認與本案犯行具關連性，
      爰不於本案宣告沒收。扣案如附表3 編號9 所示之000000
      0000、0000000000號行動電話（內均含SIM 卡），並無證
      據足認係供被告為本案犯罪之用，爰不併予宣告沒收。扣
      案如附表3 編號10所示之現金23萬7,500 元，與被告所犯
      本案之犯行無關，已詳述如前，亦不予宣告沒收。
據上論斷，應依刑事訴訟法第第299 條第1 項前段，毒品危害防
制條例第4 條第1 項、第8 條第1 項、第17條第2 項、第19 條
第1 項，刑法第11條、第47條第1 項、第59條、第51條第5 款，
判決如主文。
本案經檢察官張添興到庭執行職務。
中    華    民    國    100   年    12    月    29    日
                  刑事第十九庭  審判長法  官  郭書豪
                                      法  官  蕭一弘
                                      法  官  林秉暉
 以上正本證明與原本無異。
如不服本判決應於收受送達後10日內向本院提出上訴書狀，並應
敘述具體理由；其未敘述上訴理由者，應於上訴期間屆滿後20日
內向本院補提理由書（均須按他造當事人之人數附繕本）「切勿
逕送上級法院」。
中    華    民    國    100   年    12    月    29    日
                                      書記官   紀俊源
附錄論罪科刑法條
毒品危害防制條例第4條第1項
製造、運輸、販賣第一級毒品者，處死刑或無期徒刑；處無期徒
刑者，得併科新臺幣 2 千萬元以下罰金。
毒品危害防制條例第8條第1項
轉讓第一級毒品者，處 1 年以上 7 年以下有期徒刑，得併科新
臺幣 1 百萬元以下罰金。
┌───────────────────────────────────────────┐
│附表1、                                                                               │
├───────────────────────────────────────────┤
│購毒者：石翰林                                                                        │
├──┬─────┬────┬──────────┬───────┬──────────┤
│編號│ 交易時間 │交易地點│ 交   易   情   形  │證據及監聽譯文│所犯罪名及所處宣告刑│
│    │          │        │                    │卷頁出處      │                    │
├──┼─────┼────┼──────────┼───────┼──────────┤
│ 1. │100年2月13│南投縣草│石翰林於100年2月13日│石翰林100年4月│石國傳販賣第一級毒品│
│    │日下午3 時│屯鎮中興│下午2 時30分許，以所│13日偵訊筆錄（│，累犯，處有期徒刑玖│
│    │許        │新村某7-│持用之門號0000000000│100年度偵字第 │年，扣案如附表二編號│
│    │          │11便利商│號行動電話（該門號之│8799號卷第128 │一、二所示之物，及販│
│    │          │店前    │申請人為簡文翔）撥打│頁反面）、0930│賣第一級毒品所得新臺│
│    │          │        │石國傳持用之門號0930│508559號通訊監│幣壹仟元均沒收，未扣│
│    │          │        │508559號行動電話，雙│察譯文（100 年│案如附表二編號四所示│
│    │          │        │方約定購買價量1,000 │度聲拘字第211 │之物沒收，如全部或一│
│    │          │        │元之第一級毒品海洛因│號卷第33頁）  │部不能沒收時，追徵其│
│    │          │        │，由石國傳於同日下午│              │價額。              │
│    │          │        │3 時許，將上開約定價│              │                    │
│    │          │        │量之第一級毒品海洛因│              │                    │
│    │          │        │攜至上開地點交予石翰│              │                    │
│    │          │        │林，並收取價款新臺幣│              │                    │
│    │          │        │1,000元。           │              │                    │
├──┼─────┼────┼──────────┼───────┼──────────┤
│ 2. │100年2月15│石國傳位│石國傳於100年2月15日│石翰林100年4月│石國傳販賣第一級毒品│
│    │日下午4 時│於南投縣│下午4 時20分許，以所│13日偵訊筆錄（│，累犯，處有期徒刑玖│
│    │20許      │南投市光│持用之門號0000000000│100年度偵字第 │年，扣案如附表二編號│
│    │          │華四路53│號行動電話撥打石翰林│8799號卷第128 │一、二所示之物，及販│
│    │          │之4 號住│所持用之門號00000000│頁反面）、0930│賣第一級毒品所得新臺│
│    │          │處      │44號行動電話（該門號│508559號通訊監│幣貳仟元均沒收，未扣│
│    │          │        │之申請人為簡文翔），│察譯文（100 年│案如附表二編號四所示│
│    │          │        │通知石翰林可以過去石│度聲拘字第211 │之物沒收，如全部或一│
│    │          │        │國傳位於南投縣南投市│號卷第34頁反面│部不能沒收時，追徵其│
│    │          │        │光華四路53之4 號住處│）            │價額。              │
│    │          │        │購買毒品，石翰林於上│              │                    │
│    │          │        │開時間至上開地點，由│              │                    │
│    │          │        │石國傳交付石翰林約定│              │                    │
│    │          │        │價量2,000 元之第一級│              │                    │
│    │          │        │毒品海洛因，並向石翰│              │                    │
│    │          │        │林收取價款新臺幣2,00│              │                    │
│    │          │        │0元。               │              │                    │
├──┼─────┼────┼──────────┼───────┼──────────┤
│ 3. │100年2月23│石國傳位│石翰林於100年2月23日│石翰林100年4月│石國傳販賣第一級毒品│
│    │日11時02分│於南投縣│上午11時2 分許，以所│13日偵訊筆錄（│，累犯，處有期徒刑玖│
│    │許        │南投市光│持用之門號0000000000│100年度偵字第 │年，扣案如附表二編號│
│    │          │華四路53│號行動電話（該門號之│8799號卷第128 │一、二所示之物，及販│
│    │          │之4 號住│申請人為簡文翔）撥打│頁反面至129頁 │賣第一級毒品所得新臺│
│    │          │處      │石國傳持用之門號0930│）、0000000000│幣壹仟元均沒收，未扣│
│    │          │        │508559號行動電話，雙│號通訊監察譯文│案如附表二編號四所示│
│    │          │        │方約定至石國傳上開住│（100 年度聲拘│之物沒收，如全部或一│
│    │          │        │處購買毒品，石翰林於│字第211 號卷第│部不能沒收時，追徵其│
│    │          │        │上開時間至上開地點，│42頁反面）    │價額。              │
│    │          │        │由石國傳交付價量1,00│              │                    │
│    │          │        │0 元之第一級毒品海洛│              │                    │
│    │          │        │因與石翰林，並收取價│              │                    │
│    │          │        │款新臺幣1,000元。   │              │                    │
├──┴─────┴────┴──────────┴───────┴──────────┤
│購毒者：陳威宏                                                                        │
├──┬─────┬────┬──────────┬───────┬──────────┤
│編號│ 交易時間 │交易地點│  交  易  情  形    │證據及監聽譯文│所犯罪名及所處宣告刑│
│    │          │        │                    │卷頁出處      │                    │
├──┼─────┼────┼──────────┼───────┼──────────┤
│ 4. │100年3月30│臺中市大│陳威宏於100年3月29日│陳威宏100年4月│石國傳販賣第一級毒品│
│    │日下午3 時│里區仁愛│下午1時37分許、2 時4│13日偵訊筆錄（│，累犯，處有期徒刑玖│
│    │許        │醫院對面│分許、2時25分許、2時│100 年度偵字第│年，扣案如附表二編號│
│    │          │7-11便利│42分許、2 時54分許，│8799號卷第133 │一、二、三所示之物，│
│    │          │商店前  │以所持用之門號098545│至134頁）、100│及販賣第一級毒品所得│
│    │          │        │2288號行動電話（該門│年10月27日審判│新臺幣貳仟伍佰元均沒│
│    │          │        │號之申請人為劉福旺）│筆錄（本院卷第│收。                │
│    │          │        │撥打石國傳持用之門號│109頁）、09728│                    │
│    │          │        │0000000000號行動電話│83460 號通訊監│                    │
│    │          │        │，約定購買價量2,500 │察譯文（100 年│                    │
│    │          │        │元之第一級毒品海洛因│度聲拘字第211 │                    │
│    │          │        │，石國傳於上開時間、│號卷第57頁反面│                    │
│    │          │        │上開地點交付陳威宏上│至58頁）      │                    │
│    │          │        │開約定價量之第一級毒│              │                    │
│    │          │        │品海洛因，並收取價款│              │                    │
│    │          │        │新臺幣2,500元。     │              │                    │
├──┴─────┴────┴──────────┴───────┴──────────┤
│購毒者：彭劭斌                                                                        │
├──┬─────┬────┬──────────┬───────┬──────────┤
│編號│ 交易時間 │交易地點│  交  易  情  形    │證據及監聽譯文│所犯罪名及所處宣告刑│
│    │          │        │                    │卷頁出處      │                    │
├──┼─────┼────┼──────────┼───────┼──────────┤
│ 5. │100年2月20│臺中市河│彭劭斌於100 年2 月20│彭劭斌100 年4 │石國傳販賣第一級毒品│
│    │日凌晨3 時│南路、臺│日凌晨2 時30分許、3 │月13日偵訊筆錄│，累犯，處有期徒刑玖│
│    │19分許    │中港路口│時19分許，以所持用之│（100 年度偵字│年陸月，扣案如附表二│
│    │          │        │門號0000000000號行動│第8799號卷第23│編號一、二所示之物，│
│    │          │        │電話（該門號之申請人│1 頁）、093050│及販賣第一級毒品所得│
│    │          │        │為莊妤甄），撥打石國│8559 號通訊監 │新臺幣貳萬元均沒收，│
│    │          │        │傳持用之門號00000000│察譯文（100 年│未扣案如附表二編號四│
│    │          │        │59號行動電話，雙方約│度聲拘字第211 │所示之物沒收，如全部│
│    │          │        │定購買價量新臺幣20, │號卷第39頁反面│或一部不能沒收時，追│
│    │          │        │000元之第一級毒品海 │）            │徵其價額。          │
│    │          │        │洛因，彭劭斌於上開時│              │                    │
│    │          │        │間至上開地點，由石國│              │                    │
│    │          │        │傳交付彭劭斌上開價量│              │                    │
│    │          │        │之第一級毒品海洛因，│              │                    │
│    │          │        │並收取價款新臺幣20, │              │                    │
│    │          │        │000元。             │              │                    │
├──┼─────┼────┼──────────┼───────┼──────────┤
│ 6. │100年2月22│臺中市大│彭劭斌於100 年2 月22│彭劭斌100 年4 │石國傳販賣第一級毒品│
│    │日晚間7 時│里區仁愛│日晚間7 時45分許，以│月13日偵訊筆錄│，累犯，處有期徒刑玖│
│    │57分許    │醫院萊爾│所持用之門號00000000│（100 年度偵字│年陸月，扣案如附表二│
│    │          │富便利商│89 號 行動電話（該門│第8799號卷第23│編號一、二所示之物，│
│    │          │店前    │號之申請人為李宜珊）│1 頁）、093050│及販賣第一級毒品所得│
│    │          │        │，撥打石國傳持用之門│8559 號通訊監 │新臺幣貳萬元均沒收，│
│    │          │        │號0000000000號行動電│察譯文（100 年│未扣案如附表二編號四│
│    │          │        │話，雙方約定購買價量│度聲拘字第211 │所示之物沒收，如全部│
│    │          │        │新臺幣20,000元之第一│號卷第42頁）  │或一部不能沒收時，追│
│    │          │        │級毒品海洛因，彭劭斌│              │徵其價額。          │
│    │          │        │於上開時間至上開地點│              │                    │
│    │          │        │，由石國傳交付彭劭斌│              │                    │
│    │          │        │上開價量之第一級毒品│              │                    │
│    │          │        │海洛因，並收取價款新│              │                    │
│    │          │        │臺幣20,000元。      │              │                    │
│    │          │        │                    │              │                    │
├──┼─────┼────┼──────────┼───────┼──────────┤
│ 7. │100年2月23│國道一號│彭劭斌於100 年2 月23│彭劭斌100 年4 │石國傳販賣第一級毒品│
│    │日下午3 時│南投交流│日下午1 時25分許，以│月13日偵訊筆錄│，累犯，處有期徒刑玖│
│    │26分許    │道下花旗│所持用之門號00000000│（100 年度偵字│年陸月，扣案如附表二│
│    │          │汽車旅館│89 號 行動電話（該門│第8799號卷第23│編號一、二所示之物，│
│    │          │        │號之申請人為李宜珊）│1 頁）、093050│及販賣第一級毒品所得│
│    │          │        │，撥打石國傳持用之門│8559 號通訊監 │新臺幣貳萬元均沒收，│
│    │          │        │號0000000000號行動電│察譯文（100 年│未扣案如附表二編號四│
│    │          │        │話，雙方約定購買價量│度聲拘字第211 │所示之物沒收，如全部│
│    │          │        │新臺幣20,000元之第一│號卷第42頁反面│或一部不能沒收時，追│
│    │          │        │級毒品海洛因，彭劭斌│）            │徵其價額。          │
│    │          │        │於上開時間至上開地點│              │                    │
│    │          │        │，由石國傳交付彭劭斌│              │                    │
│    │          │        │上開價量之第一級毒品│              │                    │
│    │          │        │海洛因，並收取價款新│              │                    │
│    │          │        │臺幣20,000元。      │              │                    │
│    │          │        │                    │              │                    │
├──┼─────┼────┼──────────┼───────┼──────────┤
│ 8. │100年3月2 │國道一號│彭劭斌於100 年3 月2 │彭劭斌100 年4 │石國傳販賣第一級毒品│
│    │日晚間11時│南投交流│日晚間6 時42分許、7 │月13日偵訊筆錄│，累犯，處有期徒刑玖│
│    │30分許    │道下花旗│時27分許、7 時34分許│（100 年度偵字│年陸月，扣案如附表二│
│    │          │汽車旅館│、10時15分許、11時14│第8799號卷第23│編號一、二所示之物，│
│    │          │        │分許，以所持用之門號│1 頁）、093050│及販賣第一級毒品所得│
│    │          │        │0000 000000 號行動電│8559 號通訊監 │新臺幣貳萬元均沒收，│
│    │          │        │話（該門號之申請人為│察譯文（100 年│未扣案如附表二編號四│
│    │          │        │李宜珊），撥打石國傳│度聲拘字第211 │所示之物沒收，如全部│
│    │          │        │持用之門號0000000000│號卷第48頁）  │或一部不能沒收時，追│
│    │          │        │號行動電話，雙方約定│              │徵其價額。          │
│    │          │        │購買價量新臺幣20,000│              │                    │
│    │          │        │元之第一級毒品海洛因│              │                    │
│    │          │        │，彭劭斌於上開時間至│              │                    │
│    │          │        │上開地點，由石國傳交│              │                    │
│    │          │        │付彭劭斌上開價量之第│              │                    │
│    │          │        │一級毒品海洛因，並收│              │                    │
│    │          │        │取價款新臺幣20,000元│              │                    │
│    │          │        │。                  │              │                    │
├──┼─────┼────┼──────────┼───────┼──────────┤
│ 9. │100年3月7 │臺中市大│彭劭斌於100 年3 月6 │彭劭斌100 年4 │石國傳販賣第一級毒品│
│    │日凌晨0 時│里區仁愛│日晚間8 時24分許、同│月13日偵訊筆錄│，累犯，處有期徒刑玖│
│    │30分許    │醫院萊爾│年月7 日凌晨0 時26分│（100 年度偵字│年陸月，扣案如附表二│
│    │          │富便利商│許，以所持用之門號09│第8799號卷第23│編號一、二所示之物，│
│    │          │店前    │00000000號行動電話（│1 頁）、091147│及販賣第一級毒品所得│
│    │          │        │該門號之申請人為李宜│9889 號通訊監 │新臺幣貳萬元均沒收，│
│    │          │        │珊），撥打石國傳持用│察譯文（100 年│未扣案如附表二編號五│
│    │          │        │之門號0000000000 號 │度偵字第8799號│所示之物沒收，如全部│
│    │          │        │行動電話，雙方約定購│卷第52至53頁）│或一部不能沒收時，追│
│    │          │        │買價量新臺幣20,000元│              │徵其價額。          │
│    │          │        │之第一級毒品海洛因，│              │                    │
│    │          │        │彭劭斌於上開時間至上│              │                    │
│    │          │        │開地點，由石國傳交付│              │                    │
│    │          │        │彭劭斌上開價量之第一│              │                    │
│    │          │        │級毒品海洛因，並收取│              │                    │
│    │          │        │價款新臺幣20,000元。│              │                    │
│    │          │        │                    │              │                    │
├──┼─────┼────┼──────────┼───────┼──────────┤
│ 10.│100年4月3 │國道一號│彭劭斌於100 年4 月2 │彭劭斌100 年4 │石國傳販賣第一級毒品│
│    │日凌晨0 時│南投交流│日晚間11時35分許、同│月13日偵訊筆錄│，累犯，處有期徒刑玖│
│    │14分許    │道下花旗│年月3 日凌晨0 時14分│（100 年度偵字│年陸月，扣案如附表二│
│    │          │汽車旅館│許，以所持用之門號09│第8799號卷第23│編號一、二、三所示之│
│    │          │        │00000000號行動電話，│1 頁）、093050│物，及販賣第一級毒品│
│    │          │        │撥打石國傳持用之門號│8559 號通訊監 │所得新臺幣貳萬元均沒│
│    │          │        │0000 000000 號行動電│察譯文（100 年│收。                │
│    │          │        │話，雙方約定購買價量│度偵字第8799號│                    │
│    │          │        │新臺幣20,000元之第一│卷第54頁）    │                    │
│    │          │        │級毒品海洛因，彭劭斌│              │                    │
│    │          │        │於上開時間至上開地點│              │                    │
│    │          │        │，由石國傳交付彭劭斌│              │                    │
│    │          │        │上開價量之第一級毒品│              │                    │
│    │          │        │海洛因，並收取價款新│              │                    │
│    │          │        │臺幣20 ,000 元。    │              │                    │
├──┴─────┴────┴──────────┴───────┴──────────┤
│購毒者：李進昭                                                                        │
├──┬─────┬────┬──────────┬───────┬──────────┤
│編號│ 交易時間 │交易地點│  交  易  情  形    │ 證據卷頁出處 │所犯罪名及所處宣告刑│
├──┼─────┼────┼──────────┼───────┼──────────┤
│ 11.│100年2月22│南投縣草│李進昭於100年2月22日│李進昭100年4月│石國傳販賣第一級毒品│
│    │日晚間7時9│屯鎮中興│晚間7 時19分許，以所│14日偵訊筆錄（│，累犯，處有期徒刑玖│
│    │分許      │新村某7-│持用之門號0000000000│100年度偵字第 │年，扣案如附表二編號│
│    │          │11便利商│號行動電話（該門號之│8799號卷第178 │一、二所示之物，及販│
│    │          │店前    │申請人為韓淑貞）撥打│頁）、00000000│賣第一級毒品所得新臺│
│    │          │        │石國傳持用之門號0930│59號通訊監察譯│幣仟元均沒收，未扣│
│    │          │        │508559號行動電話，約│文（100 年度聲│案如附表二編號四所示│
│    │          │        │定購買價量3,000 元之│拘字第221號卷 │之物沒收，如全部或一│
│    │          │        │第一級毒品海洛因，李│第42頁）      │部不能沒收時，追徵其│
│    │          │        │進昭於同日晚間7時9分│              │價額。              │
│    │          │        │許至上開地點，由石國│              │                    │
│    │          │        │傳交付李進昭上開約定│              │                    │
│    │          │        │價量之第一級毒品海洛│              │                    │
│    │          │        │因，並收取價款新臺幣│              │                    │
│    │          │        │3,000元。           │              │                    │
├──┼─────┼────┼──────────┼───────┼──────────┤
│ 12.│100年2月25│南投縣草│李進昭於100年2月25日│李進昭100年4月│石國傳販賣第一級毒品│
│    │日下午4 時│屯鎮中興│下午4 時14分許及27分│14日偵訊筆錄（│，累犯，處有期徒刑玖│
│    │27許      │新村某7-│許，以所持用之門號09│100 年度偵字第│年，扣案如附表二編號│
│    │          │11便利商│00000000號行動電話（│8799號卷第178 │一、二所示之物，及販│
│    │          │店前    │該門號之申請人為韓淑│至179頁）、093│賣第一級毒品所得新臺│
│    │          │        │貞）撥打石國傳持用之│0000000 號通訊│幣仟元均沒收，未扣│
│    │          │        │門號0000000000號行動│監察譯文（100 │案如附表二編號四所示│
│    │          │        │電話，雙方約定購買價│年度聲拘字第22│之物沒收，如全部或一│
│    │          │        │量3,000 元之第一級毒│1號卷第44頁） │部不能沒收時，追徵其│
│    │          │        │品海洛因，李進昭於上│              │價額。              │
│    │          │        │開時間至上開地點，由│              │                    │
│    │          │        │石國傳交付李進昭上開│              │                    │
│    │          │        │約定價量之第一級毒品│              │                    │
│    │          │        │海洛因，並收取價款新│              │                    │
│    │          │        │臺幣3,000元。       │              │                    │
├──┴─────┴────┴──────────┴───────┴──────────┤
│受讓者：石翰林                                                                        │
├──┬─────┬────┬──────────┬───────┬──────────┤
│編號│ 轉讓時間 │轉讓地點│  轉  讓  情  形    │ 證據卷頁出處 │所犯罪名及所處宣告刑│
├──┼─────┼────┼──────────┼───────┼──────────┤
│ 13.│100年2月24│石國傳位│石翰林於100年2月24日│石翰林100年4月│石國傳轉讓第一級毒品│
│    │日上午11時│於南投縣│上午10時18分許及11時│13日偵訊筆錄（│，累犯，處有期徒刑壹│
│    │許        │南投市光│10分許，以所持用之門│100年度偵字第 │年肆月，扣案如附表二│
│    │          │華四路53│號0000000000號行動電│8799號卷第129 │編號二所示之物沒收，│
│    │          │之4 號住│話（上開門號之申請人│頁）、00000000│未扣案如附表二編號四│
│    │          │處      │為簡文翔）撥打石國傳│59號通訊監察譯│所示之物沒收，如全部│
│    │          │        │持用之門號0000000000│文（100 年度聲│或一部不能沒收時，追│
│    │          │        │號行動電話，雙方約定│拘字第211號卷 │徵其價額。          │
│    │          │        │由石翰林至石國傳上開│第44頁）      │                    │
│    │          │        │住處，石國傳基於朋友│              │                    │
│    │          │        │情誼，以將第一級毒品│              │                    │
│    │          │        │海洛因置於注射針筒內│              │                    │
│    │          │        │，再以水稀釋混合後，│              │                    │
│    │          │        │注射於身體血管之方式│              │                    │
│    │          │        │，無償提供石翰林施用│              │                    │
│    │          │        │第一級毒品海洛因1 次│              │                    │
│    │          │        │。                  │              │                    │
├──┼─────┼────┼──────────┼───────┼──────────┤
│ 14.│100年4月12│石國傳位│石翰林於上開時間至石│石翰林100年4月│石國傳轉讓第一級毒品│
│    │日下午4、5│於南投縣│國傳上開住處，石國傳│13日偵訊筆錄（│，累犯，處有期徒刑壹│
│    │時許      │南投市光│基於朋友情誼，以將第│100 年度偵字第│年肆月，扣案如附表二│
│    │          │華四路53│一級毒品海洛因置於注│8799號卷第127 │編號二所示之物沒收。│
│    │          │之4 號住│射針筒內，再以水稀釋│頁反面）      │                    │
│    │          │處      │混合後，注射於身體血│              │                    │
│    │          │        │管之方式，無償提供石│              │                    │
│    │          │        │翰林施用第一級毒品海│              │                    │
│    │          │        │洛因1次。           │              │                    │
└──┴─────┴────┴──────────┴───────┴──────────┘
┌──────────────────────────────────────┐
│附表2、應沒收之物                                                           │
├──┬────────┬──────────────────────────┤
│編號│ 物品及數量     │  備    註                                          │
├──┼────────┼──────────────────────────┤
│1.  │分裝夾鏈袋91個  │ （均扣案）                                         │
├──┼────────┼──────────────────────────┤
│2.  │電子磅秤1個     │ （扣案）                                           │
├──┼────────┼──────────────────────────┤
│3.  │行動電話1支     │含門號0000000000號SIM卡1張  （均扣案）              │
├──┼────────┼──────────────────────────┤
│4.  │行動電話1支     │含門號0000000000號SIM卡1張  （均未扣案）            │
├──┼────────┼──────────────────────────┤
│5.  │行動電話1支     │含門號0000000000號SIM卡1張  （均未扣案）            │
└──┴────────┴──────────────────────────┘
┌──────────────────────────────────┐
│附表3、不予諭知沒收之物                                             │
├──┬────────┬──────────────────────┤
│編號│ 物品及數量     │ 備    註                                   │
├──┼────────┼──────────────────────┤
│ 1. │海洛因8包       │粉塊5包（扣押物品目錄表原編號1至5）合計淨 │
│    │                │9.29公克（驗餘淨重9.13公克，空包裝總重1.30公│
│    │                │克）。                                      │
│    │                │粉末3包（扣押物品目錄表原編號6至8）合計淨 │
│    │                │4.46公克（驗餘淨重4.38公克，空包裝總重0.72公│
│    │                │克）。                                      │
│    │                │法務部調查局濫用藥物實驗室100年5月18日調科│
│    │                │壹字第10023011530號鑑定書。                 │
├──┼────────┼──────────────────────┤
│2.  │甲基安非他命1包 │驗前含袋重1.05公克、驗前淨重0.7633公克、空│
│    │                │包裝重0.2867公克、因鑑驗滅失0.0012公克、驗餘│
│    │                │淨重0.7621公克。                            │
│    │                │行政院衛生署草屯療養院100年4月19日草療鑑字│
│    │                │第0000000000號鑑定書。                      │
├──┼────────┼──────────────────────┤
│3.  │吸食器1組       │                                            │
├──┼────────┼──────────────────────┤
│4.  │玻璃球管2個     │                                            │
├──┼────────┼──────────────────────┤
│5.  │三唑他錠劑4顆   │（扣押物品目錄表原編號11）驗前淨重0.5320公│
│    │                │  克，驗後淨重0.3829公克。                  │
│    │                │行政院衛生署草屯療養院100年4月19日草療鑑字│
│    │                │  第0000000000號鑑定書。                    │
├──┼────────┼──────────────────────┤
│6.  │三唑他錠劑5顆   │（扣押物品目錄表原編號10）驗前淨重0.6717公│
│    │                │  克，驗後淨重0.4811公克。                  │
│    │                │行政院衛生署草屯療養院100年4月19日草療鑑字│
│    │                │  第0000000000號鑑定書。                    │
├──┼────────┼──────────────────────┤
│7.  │三唑他粉末1 包  │（扣押物品目錄表原編號12）驗前淨重0.5878公│
│    │                │  克，驗後淨重0.5672公克。                  │
│    │                │行政院衛生署草屯療養院100年4月19日草療鑑字│
│    │                │  第0000000000號鑑定書。                    │
├──┼────────┼──────────────────────┤
│8.  │海洛因壓模器1個 │                                            │
├──┼────────┼──────────────────────┤
│9.  │行動電話2支     │含門號0000000000號、0000000000號SIM卡各1張  │
├──┼────────┼──────────────────────┤
│10. │現金新臺幣      │扣案現金新臺幣370,000元，扣除如附表一編號1至│
│    │237,500元       │14所示之販毒所得合計132,500元，餘237,500元應│
│    │                │予發還。                                    │
└──┴────────┴──────────────────────┘